Inventaris van het archief van het Ministerie van Binnenlandse Zaken: Directie Organisatie en Automatisering (DOA), 1960-1992
Nationaal Archief, Den Haag
- Stukken betreffende bijzondere onderwerpen, 2.
  - Taak, 2.2
    - Rijksrekencentra, 2.2.5
      - Rijkscentrale voor Mechanische Administratie (RMA) / Rijks Computer Centrum (RCC), 2.2.5.2
        - Ontstaan. Instelling, oprichting en opheffing, 2.2.5.2.01
          - Stukken betreffende de verzelfstandiging van het RCC., 1981-1991; 1604-1664; 11 pakken, 26 omslagen en 23 stukken
            - Ministerraadstukken inzake verzelfstandiging en privatisering van overheidsdiensten, 1990, 1658
            - Nota opgesteld door HMS management waarin de verzelfstandiging wordt geëvalueerd, 1990, 1659
            - Persbericht 'Verzelfstandiging RCC een feit', 1990, 1660; stuk
            - Speech van de Minister van Buitenlandse Zaken ter gelegenheid van de verzelfstandiging op 1 november 1990, 1990, 1661; stuk
            - Verslag voor het "BIOS-blad" inzake de stand van zaken van de verzelfstandiging, 1990, 1662; stuk
            - Evaluatienota van bureau HMS Management inzake het proces van de verzelfstandiging van het Rijks Computer Centrum, 1991, 1663; stuk
            - Brief aan de Ministerraad betreffende de privatisering, [1988], 1664; stuk
          - Stukken betreffende het uitvoeren van de splitsingsoperatie van het CCL en het onderbrengen van de exploitatie-eenheid van de grote computers bij het management van het RCC in een nieuw organisatie-onderdeel te Heerlen., 1984-1986; 1665; pak
          - Stukken betreffende de integratie van het RCC-Heerlen en het RCC-Apeldoorn., 1985; 1666; pak
          - Stukken betreffende onderzoek naar de mogelijke privatisering van het RCC., 1985-1989; 1667-1680; 4 pakken, 8 omslagen en 5 stukken
            - Algemeen, 1985 - 1986, 1667; pak
            - Nota van Berenschot Informatica inzake de toekomstige positie van het RCC, 1985, 1668; stuk
            - Rapporten, interne en externe, inzake de toekomstige posite, 1985 - 1986, 1669; pak
            - Notitie van het Directoraat-Generaal Openbaar Bestuur aan de minister van Binnenlandse Zaken inzake de toekomstige positie van het RCC, 1985 - 1987, 1670
            - Rapport van organisatie adviseur Bakkenist, Spits en Co betreffende onderzoek naar de privatiseringsmogelijkheden, 1985 - 1987, 1671; pak
            - Interdepartementaal overleg van de directeur DOA over de strategie en positie van het RCC, 1986, 1672; pak
            - Nota inzake de toekomst van het RCC, opgesteld door de directeur J. Roos, 1986, 1673; stuk
            - Overleg over het onderzoek naar de verzelfstandiging, 1986, 1674
            - Overleg tussen de directeuren van de Afdelingen O en A, IAD, O en I en FEZ inzake de toekomstige positie, 1986, 1675
            - Voorbereiding door de Werkgroep Privatisering Rijksrekencentra van het MR-besluit tot privatisering, 1986, 1676
            - Correspondentie tussen de directeur van het RCC en de plaatsvervangend directeur-generaal Openbaar Bestuur inzake de zorgelijke financiële en administratieve organisatie bij het RCC Heerlen, 1988, 1677
            - Brief van de Dienstcommissie aan de Vaste Kamercommissie van Binnenlandse Zaken inzake de positie van het RCC Heerlen, 1989, 1678; stuk
            - Mededeling aan de medewerkers inzake de toekomstige positie van het RCC Heerlen, 1989, 1679; stuk
            - Rapport van Mr. T.L. Stehouwer met advies over de toekomstige positie van het RCC Heerlen in relatie tot de verzelfstandiging, 1989, 1680; stuk
          - Onderzoek door het organisatie-adviesbureau Bakkenist naar de privatiseringsmogelijkheden van het RCC in opdracht van de Werkgroep Privatiseringsonderzoek Algemene en Departementale Rekencentra., 1986; 1681-1683
            - 1986 mrt. - juni, 1681
            - 1986 okt. - nov., 1682
            - 1986 dec., 1683
          - Stukken betreffende de voorbereiding van en de overname van het RCC., 1986-1991; 1684-1697; 2 pakken, 4 omslagen en 8 stukken
            - Nota betreffende aanbiedingen van de organisaties Reat en Volmac tot overname van het RCC-Heerlen, 1986 - 1989, 1684
            - Brief van Raet aan Philips betreffende onderhandelingen met Circle BV inzake overname, 1988, 1685
            - Brief aan de projectleider verzelfstandiging inzake de mogelijke overname van het RCC Heerlen door Volmac BV, 1989, 1686
            - Brief van de Juridisch Adviseur aan de projectleider Verzelfstandiging met advies inzake de mogelijke overname door Volmac, 1989, 1687
            - Brief van Teamco Business Management Systems International BV inzake de mogelijke overname van het RCC Heerlen, 1989, 1688
            - Nota van de directeur Financieel Economische Zaken aan de projectleider Verzelfstandiging inzake de relatie tussen het RCC Heerlen en Volmac, 1989, 1689
            - Notitie aan de projectleider Verzelfstandiging RCC inzake de beoordeling van Automation Centre Volmac als kandidaat voor de overname van RCC-Heerlen, 1989, 1690
            - Overleg met Reat NV inzake overname van het RCC-Heerlen, 1989, 1691; omslag
            - Persberichten, 1989, 1692; omslag
            - Vergaderstukken van intern overleg inzake de overname, 1989, 1693; omslag
            - Verslag met bijlage van de 73e vergadering van de Dienstcommissie betreffende de overname, 1989, 1694
            - Overname door het Automation Centre Volmac BV. 1989-1990, 1695-1697
              - 1989, 1695; pak
              - 1989, 1696; pak
              - 1990-1991, 1697; omslag
          - Stukken betreffende de totstandkoming van de Wet NV RCC., 1987-1991; 1698-1708; 7 pakken, 3 omslagen en 1 stuk
            - Juridisch deeltraject met ontwerp-statuten voor de oprichting van de NV RCC, 1987 - 1988, 1698
            - Behandeling van het Wetsontwerp in de Eerste en Tweede Kamer. 1987-1990, 1699-1703
              - 1987-1988, 1699
              - 1989, 1700
              - 1990 jan. - feb., 1701
              - 1990 mrt., 1702
              - 1990 apr. - sep., 1703
            - Parlementaire behandeling van het wetsontwerp, 1989, 1704; omslag
            - Correspondentie met Ministerie van Binnenlandse Zaken, 1989 - 1990, 1705; omslag
            - Ontwerp van een Koninklijk Besluit houdende vaststelling van de datum van inwerkingtreding van de wet, 1990, 1706; omslag
            - Totstandkoming van de akte tot oprichting van de NV RCC, 1990, 1707
            - Brief betreffende de concepttekst voor de memorie van antwoord inzake het wetsontwerp, 1991, 1708; stuk
          - Stukken betreffende overleg met de Bijzondere Commissie van het ministerie van Binnenlandse Zaken en de Dienstcommissie inzake de vaststelling van het sociaal statuut van het NV RCC., 1988-1990; 1709; pak
          - Brief van de Dienstcommissie betreffende advies naar aanleiding van de besluiten van de minister van Binnenlandse Zaken over de sanering van het RCC-Heerlen., 1989; 1710; stuk
          - Nota van de secretaris-generaal aan de Bijzondere Commissie inzake de splitsing van het RCC-Heerlen., 1989; 1711; stuk
          - Rapport betreffende de organisatiebeschrijving van het RCC-nieuwe stijl., 1989; 1712; stuk
          - Stukken betreffende correspondentie tussen de Dienstcommissie en de directeur van het RCC inzake de voorgenomen sluiting van het RCC-Heerlen., 1989; 1713
          - Stukken betreffende de kanttekeningen bij de concept-statuten van Volmac Facility Centre BV., 1989; 1714
          - Stukken betreffende het standpunt van de commissaris van de koningin in Limburg over de besluitvorming inzake de opsplitsing van de vestiging RCC-Heerlen., 1989; 1715
          - Stukken betreffende onderzoek van de Dienstcommissie RCC inzake de mogelijke sluiting van het RCC-Heerlen., 1989; 1716
          - Stukken betreffende overleg met de Bijzondere Commissie inzake het opzetten van het sociaal statuut voor de NV RCC., 1989-1990; 1717
          - Nota's van de plaatsvervangend directeur-generaal Openbaar Bestuur aan de minister van Binnenlandse Zaken inzake de voltrekking van de oprichtingshandeling op 1-11-1990., 1718
          - Stukken betreffende de op- en vaststelling van de statuten van de NV RCC., 1990; 1719
        - Groei en ontwikkeling. Instandhouding, 2.2.5.2.02
          - Jaarverslagen van de RMA en RCC over de jaren 1951 - 1971., 1952-1972; 1720-1721; 1 pak en 1 omslag
            Met hiaten.
            - 1951-1957, 1720
            - 1961-1971, 1721; pak
          - Stukken betreffende organisatie-onderzoeken door de Afdeling Organisatie en Efficiëncy van het Ministerie van Binnenlandse Zaken bij de RMA., 1968-1969; 1722
          - Jaarverslagen 1969 - 1986 van het RCC., 1970-1987; 1723-1725; 3 omslagen
            - 1969-1978, 1723
            - 1983-1984, 1724
            - 1985-1986, 1725
          - Stukken betreffende de taakafbakening en plaats van het RCC binnen het Ministerie van Binnenlandse Zaken., 1971-1986; 1726
          - Vergaderstukken met betrekking tot de formatie en de positie van het Rijkscomputercentrum ten aanzien van de Directie Overheidsorganisatie en Automatisering., 1972-1986; 1727
          - Correspondentie met de Directie Overheidsorganisatie en Automatisering en het Ministerie van Binnenlandse Zaken met betrekking tot het invullen van de festiviteiten rond het 25-jarige bestaan van het RCC., 1975; 1728
          - Nota betreffende het te voeren beleid voor het RCC voor de komende 3 á 5 jaren., 1982; 1729; stuk
          - Stukken betreffende tweemaandelijkse rapportage van de directeur van het RCC aan de directeur O & A., 1984-1985; 1730
          - Stukken betreffende periodiek overleg tussen de Directie Overheidsorganisatie Automatisering en het Rijkscomputercentrum., 1984-1986; 1731
          - Besprekingsverslagen van het RCC te Heerlen in het kader van de integratie met de vestiging te Apeldoorn., 1984-1989; 1732-1738; 7 pakken
            - Stafoverleg. 1984-1989, 1732-1734
              - 1984-1986, 1732
              - 1987 - 1988 okt., 1733
              - 1988 nov. - 1989, 1734
            - Hoofdenoverleg. 1986-1989, 1735-1738
              - 1986 - 1987 aug., 1735
              - 1987 sep. - dec., 1736
              - 1988 jan. - mei, 1737
              - 1988 juni - 1989, 1738
          - Nota van Bureau Berenschot over de toekomstige positie van het RCC op de overheidsmarkt., 1985; 1739; stuk
          - Stukken betreffende de totstandkoming van een conceptnota betreffende de toekomstige positie door Berenschot Informatica., 1985; 1740
          - Stukken betreffende overleggen van de directeur van het RCC met de directeur van de DOA., 1985-1986; 1741
          - Stukken betreffende het integratieproces van het CCL en de bedrijfsonderdelen van het RCC., 1985-1987; 1742-1747; 4 pakken en 2 omslagen
            - Bedrijfsplan voor de integratie van de bedrijfsonderdelen te Apeldoorn en Heerlen, 1985 - 1986, 1742; omslag
            - Besprekingsverslagen van het Integratie Overleg (IO), 1985 - 1986, 1743; omslag
            - Onderzoek naar de integratie van het RCC en het CCL door Klynveld Kraayenhof & Co, 1985 - 1987, 1744
            - Vergaderstukken, 1985 - 1987, 1745
            - Stuurgroep Integratie Bedrijfsonderdelen Apeldoorn en Heerlen. 1986, 1746-1747
              - Vergaderingen van de Stuurgroep, 1986, 1746
              - Werkzaamheden van de Stuurgroep, 1986, 1747
          - Jaarverslagen Personeelszaken 1984 - 1987 van het RCC., 1985-1988; 1748
            1985 Ontbreekt.
          - Concept-jaarplan 1986 van het RCC te Heerlen., 1749; stuk
          - Jaarverslagen 1986 en 1987 van de Dienstcommissie RCC., 1987-1988; 1750
          - Verslagen van de Bijzondere Stafvergadering (BS) van het RCC., 1987-1989; 1751; pak
          - Nota van de waarnemend Directeur Generaal Openbaar Bestuur aan de minister over de voortgang in de besluitvorming rond de toekomst van het RCC Heerlen., 1988; 1752; stuk
          - Stuk betreffende het Operationeel Plan 1988/1989 inzake de verbetering van de kwaliteit en efficiëncy van de werkzaamheden bij het RCC te Heerlen., 1753; stuk
          - Vergaderverslagen van het directie-overleg (DO) van het RCC., 1988-1989; 1754-1756; 3 pakken
            - 1988 jan. - apr., 1754
            - 1988 mei - aug., 1755
            - 1988 sep. - 1989 mei, 1756
          - Brief van de minister van Binnenlandse Zaken aan de Dienstcommissie RCC over de ontwikkelingen rond RCC-Heerlen., 1989; 1757
          - Vergaderstukken van het projectoverleg., 1989; 1758; pak
          - Bedrijfsplan 1990 - 1992., 1759
        - Interne organisatie, - bedrijfsvoering, 2.2.5.2.03
          - Nota betreffende de vervanging van computerapparatuur bij de RMA., 1966; 1760; stuk
          - Archiefcodes 1969 - 1976 en vanaf 1 januari 1977 van het RCC., 1761; stuk
          - Stukken betreffende het overleg over de vervanging van de computerapparatuur., 1971-1984; 1762-1764; 2 pakken en 1 omslag
            - 1971-1973, 1762
            - 1974-1976, 1763
            - 1981-1984, 1764; omslag
          - Stukken betreffende de interne organisatie en -bedrijfsvoering bij het RCC., 1972-1977; 1765
          - Besluit van de minister van Binnenlandse Zaken betreffende de wijziging van de taakomschrijving van het RCC en het CCL ingevolge het Besluit Commissie Automatisering Rijksdienst van 25 augustus 1977., 1766
          - Stukken betreffende het RCC-documentatiesysteem met betrekking tot de functie van documentatie bij de ontwikkeling van informatiesystemen en de positie van het RCC als onafhankelijk servicecentrum., 1980; 1767
          - Stukken betreffende de bedrijfsvoering en strategie., 1981-1986; 1768; pak
          - Stukken betreffende de organisatie en management van het RCC., 1984-1985; 1769; pak
          - Rapporten inzake de te volgen strategie van het RCC naar aanleiding van privatiseringsonderzoeken met betrekking tot de algemene en departementale rekencentra., 1985-1986; 1770; pak
          - Rapport van de personele capaciteit van het RCC (tweede concept)., 1986; 1771; stuk
          - Stuk betreffende advies van de Directie Organisatie en Informatievoorziening over de organisatorische integratie van de vestigingen te Apeldoorn en Heerlen., 1986; 1772; stuk
          - Stukken betreffende overleg inzake de inrichting van de topstructuur van het RCC., 1986; 1773
          - Stukken betreffende de behandeling van de (wijzigings)voorstellen door de staf van het RCC met betrekking tot de uitoefening van de dienst., 1986-1987; 1774; pak
          - Stukken betreffende de positie en formatie., 1986-1987; 1775; pak
          - Stukken betreffende overleggen inzake de organisatorische integratie van Apeldoorn en Heerlen., 1986-1987; 1776
          - Stukken betreffende het Organisatiehandboek van het RCC te Heerlen., 1986-1988; 1777-1778; 2 pakken
            - 1986 - 1987, Delen 0 en 1., 1777
            - 1987 - 1988, Delen 2 en 3., 1778
          - Stukken betreffende de rapportage van de voortgang van het project Integratie van de Bedrijfsonderdelen Apeldoorn en Heerlen en de verantwoording van de investering in het RCC-Heerlen., 1986-1989; 1779
          - Stukken betreffende het organisatieschema van het RCC te Apeldoorn en deelschema's van de nieuwe organisatie., 1988; 1780
          - Notitie met betrekking tot het opstellen van een sociaal plan voor het RCC-Heerlen., 1989; 1781; stuk
          - Rapporten betreffende wijzigingen voor de personele functie en het sociaal beleid., 1989; 1782
          - Stukken betreffende de contra-expertise RCC Heerlen van Mede BV in opdracht van de Dienstcommissie als reactie op het rapport Stehouwer., 1989; 1783
          - Stukken betreffende de rapportage Outplacement RCC-Heerlen., 1989; 1784
          - Stukken betreffende het sociale plan en de arbeidsvoorwaarden., 1989; 1785
          - Stukken betreffende het communicatiebeleid., 1989-1990; 1786; pak
          - Rapport inzake de salarisstructuur., 1990; 1787
        - Personele aangelegenheden, 2.2.5.2.04
          - Stukken betreffende de toepassing van de prestatietoelage voor het ponspersoneel., 1951-1955; 1788
          - Stukken betreffende het ziekteverzuim, personele bezetting en taakomschrijvingen bij de RMA., 1952; 1789
          - Stukken betreffende het begroten van de personele bezetting bij de RMA voor de jaren 1954 - 1961., 1953-1960; 1790; pak
          - Stukken betreffende formatievoorstellen ten behoeve van het RMA., 1963-1969; 1791
          - Stukken betreffende de personeelssterkte bij de afdelingen van het RMA., 1967-1969; 1792
          - Nota Personeelsformatie 1972 van het RCC., 1793; stuk
          - Stukken betreffende het organiseren van cursussen voor het personeel., 1972-1979; 1794
          - Stukken betreffende formatie- en personeelszaken., 1972-1989; 1795-1798; 1 pak en 3 omslagen
            - 1972-1976, 1795
            - 1985, 1796
            - 1986, 1797; pak
            - 1989, 1798
          - Stukken betreffende het verlenen van medewerking aan een oriëntatiecursus automatische informatieverwerking te houden in het gebouw van het RCC te Apeldoorn., 1977; 1799
          - Stukken betreffende de introductie-bijeenkomsten voor nieuwe medewerkers van het RCC., 1977-1979; 1800
          - Stukken betreffende de personeelssterkte van de afdelingen van het RCC., 1977-1979; 1801
          - Opleidingsreglement van het RCC., 1979; 1802; stuk
          - Personeelsplan 1979 - 1984 van het RCC., 1803; stuk
          - Formatievoorstellen 1984 voor het RCC., 1804-1806; 3 stukken
            - Afdeling Apparatuur en Pragrammatuur, 1984, 1804
            - Stafbureau Personeelszaken, 1984, 1805
            - Stafbureau Standaards en Procedures, 1984, 1806
          - Nota betreffende het opleidingsbeleid en de administratieve procedures in verband met de opleidingen in het RCC., 1985; 1807; stuk
          - Stukken betreffende de uitbreiding van de personeelsformatie., 1985-1986; 1808
          - Stukken betreffende de privatisering en de personele aspecten van privatisering bij de rijksoverheid., 1985-1990; 1809
          - Formatierapport van de stafafdeling Financiële- en Bedrijfseconomische Zaken van het RCC., 1986; 1810; stuk
          - Stukken betreffende de functiebeschrijvingen en functie-informatieformulieren van het RCC., 1986; 1811
          - Brief van de Gedeputeerde Staten Limburg aan de minister van Binnenlandse Zaken inzake bezuinigingen op arbeidsplaatsen in Limburg., 1988; 1812
          - Rapport aan het RCC, uitgebracht door Brans en Co., inzake de keuze van pensioenvoorziening voor het personeel., 1989; 1813; stuk
          - Stuk betreffende de pensioenvoorzieningen bij het RCC-Heerlen., 1989; 1814; stuk
          - Stukken betreffende het voeren van overleg met de vakorganisaties inzake de arbeidsvoorwaarden voor de werknemers van een geprivatiseerd RCC., 1989-1990; 1815-1820; 5 pakken en 1 omslag
            - 1989-1990, 1815
            - 1990, 1816
            - 1990, 1817
            - 1990, 1818
            - 1990, 1819
            - 1990, 1820; omslag
          - Brief van de directeur Personeelszaken aan de directeur van het RCC inzake de betaling aan ex-personeelsleden die een wachtgeld-uitkering ontvangen., 1990; 1821; stuk
          - Vervallen, 1822
          - Notulen betreffende de vastlegging van de onderhandelingen over de arbeidsvoorwaarden van de NV RCC., 1990; 1823
        - Financiële aangelegenheden, 2.2.5.2.05
          - Stukken betreffende artikel 8 van het reglement van de RMA inzake de productie- en kostprijsvergelijking., 1955; 1824
          - Stukken betreffende de totstandkoming van de begrotingen van het RCC., 1971-1980; 1825-1834; 3 pakken en 7 omslagen
            - Produktiebegrotingen voor 1972 - 1979, 1971 - 1978, 1825; pak
            - Ontwerpbegrotingen voor 1972 - 1981, 1971 - 1980, 1826; pak
            - Gegevens ten behoeve van de samenstelling van de begrotingen, 1972 - 1979, 1827; pak
            - Systeembegrotingen voor 1974 - 1979, 1973 - 1978, 1828
            - Capaciteitsplanningen Projectontwikkeling voor 1975 - 1978, 1974 - 1977, 1829
            - Capaciteitsramingen van de Afdeling Apparatuur en Programmatuur voor 1975 - 1980, 1975 - 1979, 1830
            - Rapport Planning Computercapaciteit, 1977, 1831
            - Gegevens ten behoeve van de prestatiebegroting voor 1980, 1977 - 1979, 1832
            - Omzetgegevens over 1977 - 1979, 1978 - 1980, 1833
            - Meerjarenramingen voor 1980 - 1984, 1979, 1834
          - Stukken betreffende financiële aangelegenheden., 1983-1991; 1835-1852; 5 pakken, 11 omslagen en 2 stukken
            - Algemeen, 1983 - 1988, 1835
            - Overleg met de Inspectie der Rijksfinanciën, 1984 - 1986, 1836
            - Vaststellen van de jaarrekeningen en rapporten van de Interne Accountantsdienst. 1984-1990, 1837-1838
              - 1984-1988, 1837
              - 1989-1990, 1838; pak
            - Onderzoek van de Algemene Rekenkamer bij het RCC, 1985 - 1986, 1839; pak
            - Rapporten van de Centrale Accountantsdienst van het Ministerie van Financiën betreffende de betrouwbaarheid en beveiliging van de personeels- en salarisadministratie, 1985 - 1986, 1840
            - Vaststellen en wijzigen van de tarieven, 1985 - 1990, 1841
            - Nota aan de plaatsvervangend secretaris-generaal van het Directoraat Openbaar Bestuur betreffende rapporten van de Interne Accountantsdienst, 1987, 1842
            - Controle van de administratie door de Interne Accountantsdienst, 1987 - 1989, 1843
            - Kasoverschotten, 1988 - 1990, 1844; pak
            - Notulen betreffende de vergaderingen van de Werkgroep Openingsbalans RCC. 1989-1990, 1845-1847
              - 1989, 1845; pak
              - 1990, 1846
              - 1990, 1847; pak
            - Accountantsverklaringen van verschillende bureaus bij de eerste jaarrekening, 1990, 1848
            - Brief aan de plaatsvervangend directeur-generaal Openbaar Bestuur inzake de betaling van de kosten van de opstelling van de openingsbalans, 1990, 1849; stuk
            - Notitie openingsbalans NV RCC, 1990, 1850; stuk
            - Verslag van de bespreking met de Directie Financieel Economische Zaken inzake het BTW-compensatieregime, 1990, 1851
            - Rapportage van de begrotingsuitgaven en -ontvangsten over 1990, 1991, 1852
          - Stukken betreffende het voorbereiden van een antwoord van de minister van Binnenlandse Zaken naar aanleiding van een gehouden onderzoek door de Algemene Rekenkamer bij het RCC., 1984-1985; 1853
          - Handboek Financiële Zaken van het RCC te Heerlen., 1987; 1854; stuk
          - Stukken betreffende de geplande bezuinigingen voor 1989 op arbeidsplaatsen in Limburg., 1988; 1855
          - Stukken betreffende de opdracht aan Klijnveld Management Consultants inzake een onderzoek naar de nieuwe financieel-administratieve infrastructuur bij het RCC., 1988; 1856
          - Stukken betreffende notities van de Stafafdeling Constitutionele Zaken en Wetgeving en de Directie Financieel Economische Zaken in reactie op de bezuiniging op arbeidsplaatsen bij het RCC-Heerlen., 1989; 1857
          - Verslag van overleg tussen FEZ/BFO/CZW inzake invulling ombuiging 1,9 miljoen structureel werkgelegenheidsgelden Zuid-Limburg, afschrift, 17-1-1989., 1858; stuk
          - Stukken betreffende de vaststelling van het budget voor de door de TRN-groep uit te voeren werkzaamheden., 1990; 1859
          - Brief van de Algemene Rekenkamer aan de plaatsvervangd Directeur-Generaal Openbaar Bestuur inzake onderzoek naar de sanering van het RCC-Heerlen., 1991; 1860; stuk
          - Stukken betreffende de conceptrapportage aan de Algemene Rekenkamer inzake de overname van het RCC door Volmac., 1991; 1861
        - Commissies, werkgroepen etc., 2.2.5.2.06